# 附有回购股份的资产出售是否可认为为资产出表

提问人：kingz20151130 时间：2023-05-23 11:04:52
W公司为文旅企业，为了盘活公司资产和解决现金流紧张情况，W公司拟与一有限合伙企业（与W公司无关联公司）进行如下交易：
1 、W公司以其自有资产（完工后的酒店）出售（预计收集2.5亿）给该合伙企业，并办理相关产权移交法律手续，该房屋产权移交至合伙企业名下；
2 、双方签订股权回购条款， 8 年后该合伙企业可以选择要求W公司回购合伙有限企业LP份额，回购价按回购时账面份额价格金额，W公司可具体回购多少份额取决于合伙人意愿；
3 、期间合作有限企业委托W公司对该资产进行运营，支付给W公司一定份额的固定管理费及奖励管理费。管理费为每年不低于 50 万，如果总经营毛利润（GOP）大于 0 管理费按酒店总经营毛利润的(4%-8%)进行收取，具体提取方式:
GOP率≤20%，总经营毛利润(GOP)的4%为奖励管理费
20%
30%
GOP率>40%，总经营毛利润 (GOP)的8%为奖励管理费
4 、 8 年到期后，合伙企业若放弃要求W公司进行回购， 8 年到期后，合伙企业有权选择其他企业或W公司对资产进行运营收取固定管理费及奖励管理费。
基于以上信息请教各位： W公司在出售资产后是否可认定为资产出表，若不能认定为资产出表W公司如何进行账务处理？

回答人：chenyiwei
由于该合伙企业的LP（实际上也就是融资提供人）在 8 年后“可以选择要求W公司回购合伙有限企业LP份额，回购价按回购时账面份额价格金额”，如果该合伙企业的主要资产即为该酒店，则意味着该酒店所有权上的主要风险和报酬并未转移，因此不满足出表条件。

提问人：kingz20151130 时间：2023-05-27 17:39:39
谢谢陈版主的答疑。补充问下：该合伙企业的主要资产即为该酒店，不能认定为资产出表W公司如何进行账务处理？

回答人：chenyiwei
取得的出售款作为一项融资确认为负债。后续根据预计届时需支付的回购款的折现值，定期对该负债金额进行调整，确认为公允价值变动损益。